臺灣臺中地方法院刑事判決　　　　　　　　　　　　　九十一年度交訴字第三一號
　　公　訴　人　臺灣台中地方法院檢察署檢察官
　　被　　　告　甲○○
　　被　　　告　乙○○
右列被告因公共危險等案件，經檢察官提起公訴（九十年度偵字第一七０三四號），
本院判決如左：
    主  文
甲○○服用酒類，不能安全駕駛動力交通工具而駕駛，處有期徒刑貳月；又駕駛動力
交通工具肇事，致人傷害而逃逸，處有期徒刑拾月；應執行有期徒刑拾壹月，緩刑肆
年。被訴過失傷害部分，公訴不受理。
乙○○服用酒類，不能安全駕駛動力交通工具而駕駛，處有期徒刑月，如易科罰金
，以佰元折算壹日。
    事  實
一、甲○○於民國九十年十一月二十五日下午四、五時起，在台中縣烏日鄉○○路附
    近飲用藥酒，直至晚上八、九點左右始結束，乙○○則於同日下午五點多起，在
    台中縣大里市○○路五０一號飲用藥酒，直至晚上八時三十分左右始結束，其二
    人均明知酒後不得駕車，竟仍不顧公眾的安危，甲○○竟仍駕駛已註銷未懸掛車
    牌之原車號ＳＧ─七七二號自大貨車，沿烏日鄉○○路行駛，欲返回中華路之住
    處，乙○○則騎乘車號ＨＨ三─一五九號重機車，欲沿烏日鄉○○路欲返回台中
    工業區附近之住處，其二人均因飲酒過量致已不能安全駕駛，遂於晚上九時六分
    許，甲○○途經烏日鄉○○路地○道出口欲左轉時，理應注意車輛行至無號誌之
    交岔路口，轉彎車應暫停讓直行車先行，且亦應注意車輛行駛時，駕駛人應注意
    車前狀況，隨時採取必要之安全措施。而依當時情形，又無不能注意之情事，竟
    疏於注意於行至該地下道出口時貿然左轉，不慎與對向直行由乙○○所騎乘之車
    號ＨＨ三─一五九號重機車左側車身，致乙○○人車倒地後，受有頭部外傷併腦
    水腫、左側腓骨骨折、顏面骨骨折（眼眶、上顎骨）、臉部多處撕脫傷（二乘一
    公分、二乘一公分、六乘一公分）、左手撕脫傷併皮膚缺損之傷害（涉犯過失傷
    害部分業經撤回告訴），經送醫後乙○○經抽血測得其酒精濃度為二二四．四二
    ＭＧ＼ＤＬ，換算呼氣中酒精濃度為一．一二毫克。甲○○於肇事致乙○○受傷
    後，並未下車將乙○○送醫，仍駕駛上開大貨車逃逸，嗣經警據報後循線，於當
    日二十一時二十七分許，在台中縣烏日鄉○○路○段與學田路口附近巷內查獲，
    經警測得其呼氣酒精濃度為０．七一毫克，因而查悉上情。
二、案經台中縣警察局烏日分局報請臺灣台中地方法院檢察署檢察官偵查起訴。
    理  由
甲、有罪部分：
一、（一）被告甲○○及乙○○二人所涉公共危險犯行部分：訊據被告甲○○及乙○
    ○二人對於右開時地酒後駕車肇事之犯罪事實均坦承不諱，核與證人蔡允哲於警
    訊時證述情節相符，並有道路交通事故調查報告表、酒精測試表及私立中山醫學
    院檢驗報告單各一份附卷可稽。按服用酒類不能安全駕駛動力交通工具之認定，
    參考德國、美國之認定標準，對於駕駛人於呼氣中酒精濃度達每公升零點五五毫
    克以上，血液濃度達百分之○．一一以上者，肇事率為一般正常人之十倍，應認
    為已達不能安全駕駛之標準（法務部八十八年五月十八日八八年度法檢字第一六
    六九號函參照），被告乙○○肇事後所測得血液中酒精濃度高達二二四．四二Ｍ
    Ｇ／ＤＬ（即百分之０．二二四），被告甲○○呼氣酒精濃度為０．七一毫克，
    均已超逾前開不能安全駕駛之標準甚多。被告等當時確係處於不能安全駕駛動力
    交通工具之狀態，至為灼然。（二）被告甲○○所涉肇事逃逸犯行部分：訊據被
    告甲○○亦坦承不諱，核與證人蔡允哲於警訊時證述情節相符，而被害人乙○○
    係遭被告甲○○所駕原車號ＳＧ─七七二號自大貨車撞擊致受有如犯罪事實欄之
    傷害之事實，業據乙○○指訴明確，並有道路交通事故調查報告表、病歷表各一
    份、現場照片八張附卷可稽；參以被告於偵查中供述：當時我要左轉，我車子的
    玻璃就破掉了，我知道車下有卡到東西，我在行駛二、三十公尺後才下來查看，
    發現有機車塑膠殼，我就把機車拖出來，把機車放在路邊，然後繼續開車走了等
    語，另於警訊時供述：我身上的血是擦臉的等語，被告既然供承其左轉時貨車之
    玻璃突然破了，且又自所駕貨車車下將機車拖出等情，則其自應知道已駕車肇事
    甚明。事證明確，被告等之犯行均堪以認定。
二、核被告甲○○所為，係犯刑法第一百八十五條之三、同法第一百八十五條之四之
    罪。核被告乙○○所為，係犯刑法第一百八十五條之三之罪。被告甲○○所犯上
    開二罪間，犯意各別，行為互殊，應予以分論併罰之。爰審酌被告等酒醉後已不
    能安全駕駛，仍不顧公眾之安危，貿然駕車，造成自己或他人受傷、財產受損，
    應予非難；兼衡及被告素行，犯後坦承犯行，被告甲○○復已與被害人乙○○達
    成和解（有台中縣烏日鄉調解委員會調解書一紙附卷可參），犯後態度尚佳等一
    切情狀，分別量處如主文所示之刑，被告乙○○部分並諭知易科罰金之折算標準
    ，被告甲○○部分並定其應執行刑，末查被告甲○○前未曾受有期徒刑以上刑之
    宣告，有台灣高等法院被告全國前案紀錄表在卷可按，被告甲○○坦承犯行，深
    具悔意，其經此教訓，當知警惕而無再犯之虞，本院綜核各情，所宣告之刑，認
    以暫不執行為適當，併予宣告緩刑，以啟自新。
乙、不受理部分：
一、公訴意旨另以：被告甲○○飲酒後，竟仍於九十年十一月廿五日九時許，駕駛已
    註銷未懸掛車牌之原車號ＳＧ─七七二號自大貨車，沿烏日鄉○○路行駛，欲返
    回中華路之住處，乙○○則騎乘車號ＨＨ三─一五九號重機車，欲沿烏日鄉光日
    欲返回台中工業區附近之住處，其二人均因飲酒過量致已不能安全駕駛，遂於晚
    上九時六分許，甲○○途經烏日鄉○○路地○道出口欲左轉時，理應注意車輛行
    至無號誌之交岔路口，轉彎車應暫停讓直行車先行，且亦應注意車輛行駛時，駕
    駛人應注意車前狀況，隨時採取必要之安全措施。而依當時情形，又無不能注意
    之情事，竟疏於注意於行至該地下道出口時貿然左轉，不慎與對向直行由郭智宏
    所騎乘之車號ＨＨ三─一五九號重機車左側車身，致乙○○人車倒地後，受有頭
    部外傷併腦水腫、左側腓骨骨折、顏面骨骨折（眼眶、上顎骨）、臉部多處撕脫
    傷（二乘一公分、二乘一公分、六乘一公分）、左手撕脫傷併皮膚缺損之傷害，
    案經被害人乙○○訴由台中縣警察局烏日分局報請偵辦，因認被告甲○○涉有刑
    法第二百八十四條第一項之過失傷害罪嫌。
二、按告訴乃論之罪，告訴人於第一審辯論終結前得撤回其告訴，又告訴經撤回者，
    應諭知不受理之判決，刑事訴訟法第二百三十八條第一項、第三百零三條第三款
    ，分別定有明文。
三、本件被告甲○○經檢察官依刑法第二百八十四條第一項前段之過失傷害罪提起公
    訴，依刑法第二百八十七條前段之規定，須告訴乃論。茲據告訴人乙○○當庭撤
    回其告訴，揆諸首開說明，爰諭知不受理之判決。
據上論斷，應依刑事訴訟法第二百九十九條第一項前段、第三百零三條第三款，刑法
第一百八十五條之三、第一百八十五條之四、第四十一條第一項前段、第五十一條第
五款、第七十四條第一款，判決如主文。
中      華      民      國      九十一      年      五    月    廿二    日
                                 臺灣臺中地方法院交通法庭
                                        法  官   王  靜  秋
右正本證明與原本無異。
如不服本判決，應於送達後十日內向本院提出上訴狀（須附繕本），上訴於台灣高等
法院台中分院。
                                        書記官
中      華      民      國      九十一      年      五    月   二十二   日
附錄論罪科刑法條刑法第一百八十五條之三服用毒品、麻醉藥品、酒類或其他相類之
物，不能安全駕駛動力交通工具而駕駛者，處一年以下有期徒刑、拘役或三萬元以下
罰金。
刑法第一百八十五條之四駕駛動力交通工具肇事，致人死傷而逃逸者，處六月以上五
年以下有期徒刑。
